# 请教陈版：一年内到期长期负债的填列

提问人：cilaw 时间：2019-05-08 10:20:39
例题：某年 12 月 1 日，A 公司与租赁公司签订了一份融资租赁合同。
合同主要条款如下：（ 1 ）租赁标的物：某产品生产线。（ 2 ）起租日：第二年 1 月 1 日。（ 3 ）租赁期：第二年 1 月 1 日至第四年 12 月 31 日，共 3 年。（ 4 ）租金支付方式：每年年初支付租金 54000 元。（ 5 ）租赁期届满时该生产线的估计余值： 23400 元。其中：由 A 公司担保的余值为20000 元；未担保余值为 3400 元。（ 6 ）该生产线的维护等费用由 A 公司自行承担，每年 5000 元（ 7 ）该生产线在第二年 1 月 1 日的公允价值为 167000 元（此处暂不考虑账面价值）。（ 8 ）租赁合同规定的年利率为 6%。（ 9 ）该生产线估计使用年限为 4 年。承租人采用年数总和法计提折旧。（ 10 ）第四年 12 月 31 日，A 公司将该生产线交回租赁公司。（ 11 ）
采用实际利率法确认本期应分摊的未确认融资费用。（ 12 ）A 公司在租赁谈判和签订合同时未发生可归属于租赁项目的手续费、印花税等。 假设该生产线占 A 公司资产总额的 30% 以上，且不需安装。答案：判断：最低租赁付款额 = 54000×3+20000=182000 租赁开始日最低租赁付款额的现值=54000+54000×P/A（ 2 ，6%）+20000×PV（ 3 ，6%）=169782（元）>167000（元）此租赁认定为融资租赁。由于最低租赁付款额的现值 169782 元高于租赁资产公允价值 167000 元，根据孰低原则，租赁资产的入账价值应为其公允价值。未确认融资费用 =182000-167000=15000（元）（ 1 ）第一年1 月 1 日：借：固定资产——融资租入固定资产 167 000 未确认融资费用 15 000 　贷：长期应付
款——应付融资租赁款 182 000（ 2 ）融资费用分摊率 54000×PA（ 2 ，r）+54000+20000×PV（ 3 ，r）=167000r=7.53% 即融资费用分摊率为7.53%。（ 3 ）第二年 1 月 1 日支付租金借：长期应付款——应付融资租赁款 54 000 　　贷：银行存款 54 000
（ 4 ）第二年 12 月 31 日，确认本年应分摊的融资费用：　借：财务费用 8508.9 　　贷：未确认融资费
用 8508.9（ 5 ）第二年 12 月 31 日资产负债表列报项目：一年内到期的长期负债 =54000（第三年应支付的租金）-8508.9（第二年应分摊的融资费用）=45491.1 长期应付款 =128000（“长期应付款——应付融资租赁款” 科目的年末余额）-15000（“未确认的融资费用” 年初余额）-45491.1=67508.9
疑问：一年内到期的长期负债为什么是 “第三年应支付的租金减第二年应分摊的融资费用”？而不是 “第三年应支付的租金减第三年应分摊的融资费用”？一年内到期的非流动负债公式是 “= 一年内到期的长期应付款－该部分长期应付款将于下一年内按实际利率法确认的利息” 吗？？？？
请陈版帮忙解答，谢谢！

回答人：chenyiwei
这个问题一直有争议。我的观点就是 “一年内到期的非流动负债公式是“=一年内到期的长期应付款－该部分长期应付款将于下一年内按实际利率法确认的利息””，即未来将于一年内到期部分的账面价值。